【裁判字號】    98,簡再,6
【裁判日期】    970702
【裁判案由】    敬老福利生活津貼
【裁判全文】
臺北高等行政法院裁定
                                       98年度簡再字第6號
再審原告    甲○○
再審被告    內政部
代  表  人  乙○○（部長）
上列當事人間因敬老福利生活津貼事件，再審原告對於本院中華
民國94年7 月28日93年度簡字第1443號判決提起再審之訴，本院
裁定如下：
    主  文
再審之訴駁回。
再審訴訟費用由再審原告負擔。
    理  由
一、按「再審之訴應於30日之不變期間內提起。」「前項期間自
    判決確定時起算。但再審之理由知悉在後者，自知悉時起算
    」為行政訴訟法第276 條第1 項、第2 項所明定。
二、本件再審原告前因敬老福利生活津貼事件向本院提起行政訴
    訟，經本院於民國（下同）94年7 月28日以93年度簡字第14
    43號判決駁回，再審原告不服，提起上訴，經最高行政法院
    於95年11月9 日以95年度裁字第2463號裁定駁回其上訴，再
    審原告於95年11月20日收受該裁定，有送達回證附於最高行
    政法院95年度裁字第2463號卷宗內可稽，而再審原告係於98
    年5 月6 日向本院提出再審訴狀，亦有本院蓋於再審訴狀上
    收文戳記所載日期可考，其再審之訴之提起，自判決確定時
    起算，已逾30日之不變期間，應逕認本件再審之訴因逾期不
    合法而予駁回。
三、再審原告雖主張：近日從銓敘部98年4 月27日部法二字第09
    63054650號，才知道技工、工友、司機非公務員任用法第23
    條、第32條及第36條規定之適用對象（包括聘用人員聘用條
    例），自無公務人受領俸給依據，準此，工友不因受領政府
    編預算或勞工退休基金，而視同與「公務員相似」之見解，
    應無法律依據，是以本院93年度簡字第1443號確定判決，有
    重大瑕疵。為此，爰依行政訴訟法第273 條第1 項第1 項之
    規定，聲請再審云云。惟按「依民事訴訟法四百九十六條第
    一項第一款之事由而提起再審之訴者，並無行政訴訟法第二
    十五條第二項但書之適用，良以原判決適用法規有無錯誤，
    其事由於判決效力發生之時，即已存在，而當事人收受判決
    之送達時，即已知悉，自不生發生在後或知悉在後之問題」
    最高行政法院（89年7 月1 日改制前為行政法院）61年度裁
    字第23號判例意旨可資參照。經查：再審原告上開主張，無
    非係以本院93年度簡字第1443號確定判決，有適用法規顯有
    錯誤之再審事由云云，惟本院93年度簡字第1443號確定判決
    ，是否有適用法規顯有錯誤之再審事由，揆諸揭判例意旨，
    其事由於判決效力發生之時，即已存在，而再審原告收受判
    決之送達時，即已知悉，自不生發生在後或知悉在後之問題
    。是本件再審之訴並無行政訴訟法第276 條第2 項但書「再
    審之理由知悉在後者，自知悉時起算」之適用，則再審原告
    遲於98年5 月6 日始提起本件再審之訴，顯已逾自判決確定
    起算之30日之不變期間，自非合法，應予駁回。
四、依行政訴訟法第278 條第1 項、第104 條、民事訴訟法第95
    條、第78條，裁定如主文。
中    華    民    國    97    年    7     月    2    日
            臺北高等行政法院第一庭
                                  法  官  許麗華
上為正本係照原本作成。
本件以訴訟事件所涉及之法律見解具有原則性者為限，始得於本
裁定送達後10日內向本院提出抗告狀（須按他造人數附繕本），
並經最高行政法院許可後方得抗告。
中    華    民    國    97    年    7     月    3    日
                                  書記官  蘇婉婷


司法院資訊處製作；財團法人民間司法改革基金會備份。
